臺灣臺北地方法院刑事判決　　　　　 　95年度訴字第1760號
　　公　訴　人　臺灣臺北地方法院檢察署檢察官
　　被　　　告　甲○○
上列被告因偽造文書等案件，經檢察官提起公訴（95年度偵字第
1048號），因被告於本院準備程序中先就被訴事實為有罪之陳述
，經本院合議庭裁定適用簡式審判程序，茲判決如下：
    主  文
甲○○連續行使偽造私文書，足以生損害於他人，累犯，處有期
徒刑參月，如易科罰金以銀元佰元即新臺幣玖佰元折算壹日。
中國信託商業銀行信用卡（卡號：0000000000000000號）背面偽
造「孟慶華」簽名署押壹枚及附表編號１、３、４、５、７、８
、９、１０、１１、１４、１５、１６、１９、２１、２２、２
５、２６簽帳單商店存根聯上偽造之「孟慶華」簽名署押壹拾柒
枚，均沒收。
    事  實
一、甲○○與孟慶華為兄弟；甲○○曾因盜匪案件，經判處有期
    徒刑12年，於民國92年1月25日執行完畢；猶不知悔改，緣
    孟慶華於民國93年10月19日向中國信託商業銀行（下稱中信
    銀行）申請補發信用卡（卡號：00000000000000 00號），
    中信銀行乃於同年10月22日核發上開信用卡，並郵寄至臺北
    市○○區○○街209巷3號5樓，甲○○在上址見郵遞上開中
    信銀行補發之信用卡，竟意圖為自己不法之所有而竊取之（
    親屬間竊盜部分未據告訴），旋於同年11月5日以電話撥打
    中信銀行客戶開卡服務專線，冒用孟慶華之身分證統一編號
    及出生年月日等個人資料，輸入中信銀行電腦系統處理並存
    檔為電磁紀錄，致中信銀行人員陷於錯誤而准予開卡，復在
    上開信用卡背面偽簽孟慶華之姓名，隨即於同年11月6日起
    ，在如附表所示之時間、地點，持前揭信用卡至特約商店連
    續盜刷消費26筆，並在信用卡簽帳單17紙上偽造孟慶華之署
    名（另9筆加油站之消費免簽名），持交各該特約商店店員
    而行使之，致使中國信託銀行及各該特約商店人員誤以為係
    孟慶華本人持卡消費，因陷於錯誤，而分別交付或提供如附
    表所示刷卡金額之商品或服務，足以生損害於孟慶華、中信
    銀行及各該特約商店，總計甲○○詐得相當於新臺幣（下同
    ）3萬2,830元之財物及不法利益，嗣孟慶華接獲中信銀行催
    繳帳單之通知，經聯繫該銀行人員查證，始悉上情。
二、案經被害人中信銀行告訴及臺北市政府警察局大安分局報告
    臺灣臺北地方法院檢察署檢察官偵查起訴。
    理  由
一、本件被告於準備程序期日為有罪之陳述，而經本院合議庭裁
    定由法官獨任以簡式審判程序加以審理，則依據刑事訴訟法
    第二百七十三條之二、同法第一百五十九條第二項之規定，
    不適用傳聞法則有關限制證據能力之相關規定；亦得依同法
    第三百十條之二之準用同法第四百五十四條之規定製作略式
    判決書，如認定之犯罪事實、證據及應適用之法條，與檢察
    官聲請簡易判決處刑書或起訴書之記載相同者，得引用之，
    均合先敘明。
二、上揭事實，業據被告甲○○於本院審理時坦承不諱，餘均引
    用起訴書證據欄之記載（如附件）。
三、查刑法於九十四年一月七日修正、九十四年二月二日總統公
    布，於九十五年七月一日施行，其中刪除刑法第五十六條，
    修正第二條、第三十三條、第四十一條規定。按行為後法律
    有變更者，適用行為時之法律，但行為後之法律有利於行為
    人者，適用最有利於行為人之法律，現行刑法第二條第一項
    訂有明文，此即從舊從輕原則。此條規定乃與刑法第一條罪
    刑法定主義契合，而貫徹法律禁止溯及既往原則，係規範行
    為後法律變更所生新舊法律比較適用之準據法，是刑法第二
    條本身雖經修正，但刑法第二條既屬適用法律之準據法，本
    身尚無比較新舊法之問題，應一律適用裁判時之現行刑法第
    二條規定以決定適用之刑罰法律，先予辨明。又以本次刑法
    修正之比較新舊法，應就本案罪刑有關之共犯、未遂犯、想
    像競合犯、牽連犯、連續犯、結合犯，以及累犯加重、自首
    減輕暨其他法定法定加減原因與加減例以及易科罰金等一切
    情形，綜其全部罪刑之結果而為比較（最高法院九十五年五
    月二十三日九十五年度第八次刑庭會議決議可資參照）。經
    查：
（一）刑法第三百三十九條第一項詐欺取財罪，關於法定刑中罰
      金刑部分，據修正後刑法施行法增訂第一條之一：「中華
      民國九十四年一月七日刑法修正施行後，刑法分則編所定
      罰金之貨幣單位為新臺幣。九十四年一月七日刑法修正時
      ，刑法分則編未修正之條文定有罰金者，自九十四年一月
      七日刑法修正施行後，就其所定數額提高為三十倍。但七
      十二年六月二十六日至九十四年一月七日新增或修正之條
      文，就其所定數額提高為三倍」及刑法第三十三條第五款
      修正為：「主刑之種類如下：五、罰金：新臺幣一千元以
      上，以百元計算之」等規定，與依被告行為時之刑罰法律
      ，即罰金罰鍰提高標準條例第一條前段規定之提高倍數十
      倍及刑法第三十三條第五款規定之罰金最低額一元計算，
      比較新、舊法結果，修正前後之法律，上開罰金刑就最高
      額部分均相同，然修正後最低額為新臺幣一千元，修正前
      之最低額為銀元一元，若換算為新臺幣，最低額僅為新臺
      幣三元。因此，比較上述修正前、後之刑罰法律，自以被
      告行為時關於科處罰金刑之法律較有利於被告。
（二）刑法第五十六條連續犯之規定業於九十四年一月七日刪除
      ，並於九十五年七月一日施行。是於新法修正施行後，行
      為人之數犯罪行為，即須分論併罰。此刪除雖非犯罪構成
      要件之變更，但顯已影響行為人刑罰之法律效果，自屬法
      律有變更，依新法第二條第一項規定，比較新、舊法結果
      ，應適用較有利於被告之行為時法律即舊法論以連續犯。
（三）刑法第五十五條後段之牽連犯規定業於九十四年一月七日
      刪除，並於九十五年七月一日施行。是於新法修正施行後
      ，行為人之方法、結果之數犯罪行為，即須分論併罰。此
      刪除雖非犯罪構成要件之變更，但顯已影響行為人刑罰之
      法律效果，自屬法律有變更，依新法第二條第一項規定，
      比較新、舊法結果，仍應適用較有利於被告之行為時法律
      。
（四）綜合上述各條文修正前後之比較後，適用修正後之刑法及
      刑法施行法等相關法律規定並未對被告更為有利，揆諸前
      揭刑法第2條第1項前段規定，即應適用修正前之刑法第33
      條第5款、第56條、第55條等規定。
（五）修正後刑法第47條第1項規定，受徒刑之執行完畢，或一
      部之執行而赦免後，5年以內故意再犯有期徒刑以上之罪
      者，為累犯，加重本刑至2分之1，故新法之修正，明顯以
      故意再犯者為限，始成立累犯。而行為時及裁判時之法律
      均有處罰之規定者，法律之修正，不發生罪與刑之變更者
      ，依各該法律規定之適用究係重在行為時或裁判時，作為
      適用法律之判斷基準。若行為人於前案執行完畢後，5年
      內故意再犯他罪，不論依修正前刑法第47條之規定，抑或
      修正後刑法第47條第1項之規定，均構成累犯，刑罰規範
      狀態並無變更，對被告而言並無「有利」或「不利」之情
      形；另最高法院95年5月23日刑事庭第8次庭務會議決議，
      亦認為「過失再犯有期徒刑以上之罪」，始應依修正後刑
      法第2條第1項之規定，適用最有利於行為人之法律，是以
      於5年以內故意再犯有期徒刑以上之罪之情形，應不生新
      舊法比較之問題，自應逕依現行有效之法律即修正後刑法
      第47條第1項之規定，論以累犯（臺灣高等法院暨所屬法
      院95年法律座談會刑事類提案第8號意旨參照）。
四、按依信用卡使用情形，必於信用卡背面之簽名欄簽名後，始
    得持卡消費，並於簽帳單上簽名為證。在信用卡背面簽名欄
    簽名，單純自形式上觀察，即足以表示信用卡之簽名者於信
    用卡有效期限內有權使用該信用卡之辨識及證明，非依習慣
    或特約表示一定用意之證明，性質上係屬刑法第二百十條之
    私文書（最高法院九十一年度臺上字第五二○九號判決參照
    ）。次按信用卡為交易工具之交易行為，不論特約商店所使
    用之簽帳單係一式三聯或一式二聯，持卡人在特約商店已填
    妥交易標的及金額等應記載事項上之簽帳單上簽名，即係表
    示持卡人承認有此交易行為之意思，該簽帳單之每一聯，自
    均屬有關權利義務證明之私文書，不因其用途不同而有異（
    最高法院八十九年度臺上字第五八二○號判決參照）。被告
    持他人信用卡至特約商店佯以其為真正持卡人，向特約商店
    簽帳消費，使商家誤認係真正持卡人持卡消費，而交付商品
    財物，及提供財產上之不法利益，足見被告自始即意圖以冒
    名簽帳方式向商店詐取財物，及獲取財產上之不法利益，雖
    一般信用卡購物均由發卡銀行先行代為墊付價款，再由發卡
    銀行向消費者請款，各特約商店均能自發卡銀行取得款項，
    然各發卡銀行與各特約商店所定契約，均限於真正持卡人持
    卡消費，始代墊款項，是以，在消費者持卡簽帳時，各商店
    均先行核對信用卡真假及是否本人簽名，而於信用卡真正卻
    遭人冒名申請簽帳消費時，商店雖能受償，乃係商店與發卡
    銀行間之危險負擔約定，並非商店無須注意信用卡是否遭冒
    用，本案附表所示特約商店係因誤認被告即為真正持卡人或
    經其授權之人持卡消費，始交付被告財物，及提供財產上之
    不法利益，自足以生損害於如附表所示之特約商店、中信銀
    行對於信用卡管理之正確性，及孟慶華本人。核被告所為，
    係犯刑法第二百十六條、第二百十條行使偽造私文書罪（公
    訴人認為係犯刑法第二百二十條準私文書尚有誤會）、刑法
    第三百三十九條第一項詐欺取財罪，及刑法第三百三十九條
    第二項詐欺得利罪。被告在信用卡背面偽造孟慶華之署押及
    簽帳單等私文書持以行使，其偽造署押行為係偽造私文書之
    部分行為，偽造私文書之低度行為，復為行使偽造私文書之
    高度行為所吸收，均不另論罪。被告先後多次行使偽造私文
    書、詐欺取財及詐欺得利行為，時間緊接、方法相同，均各
    觸犯構成要件相同之罪名，顯皆係基於概括犯意反覆為之，
    均為連續犯，應各以一罪論，並均加重其刑。被告以一行為
    ，同時行使偽造私文書及詐欺取財、或得利，係屬想像競合
    犯，應從重之行使偽造私文書處斷。被告所犯連續行使偽造
    私文書罪之目的在於連續詐欺取財或得利，依行為時刑法第
    五十五條牽連犯之規定，應從較重之連續行使偽造私文書罪
    處斷。又被告曾因盜匪案件，經判處有期徒刑12年，於92
    年1月25日執行完畢，有台灣高等法院被告前案紀錄表在卷
    可佐，其受有期徒刑執行完畢，於五年以內再犯本案，為累
    犯，應依修正後刑法第四十七條第一項規定遞加重其刑。爰
    審酌被告之素行，犯罪動機、目的係一時貪利、所生損害尚
    非鉅額，犯後坦承犯行、態度尚佳等一切情狀，量處如主文
    所示之刑。又關於易科罰金之折算標準，被告行為時之刑法
    第四十一條第一項前段規定，「犯最重本刑為五年以下有期
    徒刑以下之刑之罪，而受六個月以下有期徒刑或拘役之宣告
    ，因身體、教育、職業、家庭之關係或其他正當事由，執行
    顯有困難者，得以（銀元）一元以上三元以下折算一日，易
    科罰金。」及依修正前罰金罰鍰提高標準條例第二條（現已
    刪除）規定，就其原定數額提高為一百倍折算一日，則本件
    被告行為時之易科罰金折算標準，應以銀元一百元、二百元
    、三百元折算一日，經依現行法規所定貨幣單位折算新台幣
    條例第二條折算為新臺幣後，應以新臺幣三百元、六百元、
    九百元折算為一日。惟被告行為後新法第四十一條第一項前
    段修正為：「犯最重本刑為五年以下有期徒刑以下之刑之罪
    ，而受六個月以下有期徒刑或拘役之宣告者，得以新臺幣一
    千元、二千元或三千元折算一日，易科罰金。」經比較新舊
    法結果，應適用較有利於被告之行為時法律即修正前刑法第
    四十一條第一項前段規定，定其折算標準。被告在中國信託
    商業銀行信用卡（卡號：0000000000000000號）背面偽造「
    孟慶華」簽名署押壹枚及附表編號１、３、４、５、７、８
    、９、１０、１１、１４、１５、１６、１９、２１、２２
    、２５、２６簽帳單商店存根聯上偽造之「孟慶華」簽名署
    押壹拾柒枚，不問屬於犯人與否，均依刑法第二百十九條規
    定宣告沒收。
據上論斷，應依刑事訴訟法第二百七十三條之一第一項、第二百
九十九條第一項前段、第三百十條之二、第四百五十四條第二項
，刑法第二條第一項前段，修正前刑法第五十六條、第五十五條
、第四十一條第一項前段，刑法第二百十六條、第二百十條、第
三百三十九條第一項、第二項、第四十七條第一項、第二百十九
條，刑法施行法第一條之一，修正前罰金罰鍰提高標準條例第二
條，現行法規所定貨幣單位折算新台幣條例第二條，判決如主文
。
本案經檢察官黃于真到庭執行職務
中　　華　　民　　國　　96　　年　　5　　 月　  25  　日
　　　　　　　　　刑事第七庭    法　官　梁耀鑌
上正本證明與原本無異。
如不服本判決，應於判決送達後10日內向本院提出上訴狀（應抄
附繕本）。告訴人或被害人如對於本判決不服者，應具備理由請
求檢察官上訴，其上訴期間之計算係以檢察官收受判決正本之日
期為準。
                                書記官  張漪蕙
中　　華　　民　　國　　96　　年　　5 　　月　　28　　日
附錄論罪科刑法條：
中華民國刑法第210條
（偽造變造私文書罪）
偽造、變造私文書，足以生損害於公眾或他人者，處 5 年以下有
期徒刑。
中華民國刑法第216條
（行使偽造變造或登載不實之文書罪）
行使第 210 條至第 215 條之文書者，依偽造、變造文書或登載
不實事項或使登載不實事項之規定處斷。
中華民國刑法第219條
（沒收之特例）
偽造之印章、印文或署押，不問屬於犯人與否，沒收之。
中華民國刑法第339條
（普通詐欺罪）
意圖為自己或第三人不法之所有，以詐術使人將本人或第三人之
物交付者，處5年以下有期徒刑、拘役或科或併科1千元以下罰金
。
以前項方法得財產上不法之利益或使第三人得之者，亦同。
前二項之未遂犯罰之。
附件
臺灣臺北地方法院檢察署檢察官起訴書
　　　　　　　　　　　　　　　　　　　95年度偵字第1048號
被　　　告　甲○○　男　43歲（民國○○年○月○日生）
　　　　　　　　　　住臺北市○○區○○街209巷3號5樓
　　　　　　　　　　（另案在臺灣臺北監獄執行中）
　　　　　　　　　　身分證統一編號：Ｚ000000000號
上列被告因偽造文書等案件，業經偵查終結，認應提起公訴，茲
將犯罪事實及證據並所犯法條分敘如下：
        犯罪事實
一、甲○○與孟慶華為兄弟，緣孟慶華於民國93年10月19日向中
    國信託商業銀行（下稱中信銀行）申請補發信用卡（卡號：
    0000000000000000號），中信銀行乃於同年10月22日核發上
    開信用卡，並郵寄至臺北市○○區○○街209巷3號5 樓，甲
    ○○在上址見郵遞上開中信銀行補發之信用卡，竟意圖為自
    己不法之所有而竊取之（親屬間竊盜部分未據告訴），旋於
    同年11月5 日以電話撥打中信銀行客戶開卡服務專線，冒用
    孟慶華之身分證統一編號及出生年月日等個人資料，輸入中
    信銀行電腦系統處理並存檔為電磁紀錄，致中信銀行人員陷
    於錯誤而准予開卡，復在上開信用卡背面偽簽孟慶華之姓名
    ，隨即於同年11月6 日起，在如附表所示之時間、地點，持
    前揭信用卡至特約商店連續盜刷消費26筆，並在信用卡簽帳
    單17紙上偽造孟慶華之署名（另9 筆加油站之消費免簽名）
    ，持交各該特約商店店員而行使之，致使中國信託銀行及各
    該特約商店人員誤以為係孟慶華本人持卡消費，因陷於錯誤
    ，而分別交付或提供如附表所示刷卡金額之商品或服務，足
    以生損害於孟慶華、中信銀行及各該特約商店，總計甲○○
    詐得相當於新臺幣（下同）3萬2,830元之財物及不法利益，
    嗣孟慶華接獲中信銀行催繳帳單之通知，經聯繫該銀行人員
    查證，始悉上情。
二、案經被害人中信銀行告訴及臺北市政府警察局大安分局報告
    偵辦。
    　　證據並所犯法條
一、證據清單及待證事實：
┌──┬──────────┬────────────┐
│編號│證  　據  　名　  稱│待　   證 　　事   　實 │
├──┼──────────┼────────────┤
│ (一) │告訴人中信銀行之指訴│全部犯罪事實。　　　　　│
│    │　　　　　　        │　　　　　　　　　　　　│
│    │                    │　　                    │
├──┼──────────┼────────────┤
│ (二) │被告甲○○於偵查中之│1.甲○○曾偕同其配偶段美│
│    │陳述                │  峰前往大將小客車租賃有│
│    │                    │  限公司（附表編號(一)、(十)│
│    │                    │  (十六)）。                │
│    │                    │2.甲○○於93年11月8 日及│
│    │                    │  14日，與段美峰前往大福│
│    │                    │  大飯店住宿消費（附表編│
│    │                    │  號(八)、(九)、(十九)）。      │
├──┼──────────┼────────────┤
│ (三) │證人孟慶華於偵查中之│孟慶華於93年10月間退伍時│
│    │陳述                │，向中信銀行申請補發信用│
│    │                    │卡，惟事後一直未接到新卡│
│    │                    │，直至中信銀行人員通知欠│
│    │                    │繳，始知信用卡遭冒用，經│
│    │                    │詢問甲○○否認持用，乃向│
│    │                    │警局報案。              │
├──┼──────────┼────────────┤
│ (四) │證人段美峰於偵查中之│1.甲○○於93年11月9 日，│
│    │陳述                │  陪同段美峰前往大將小客│
│    │                    │  車租賃有限公司租車。  │
│    │                    │2.甲○○於93年11月8 日及│
│    │                    │  14日，與段美峰一同前往│
│    │                    │  大福大飯店住宿消費（附│
│    │                    │  表編號(八)、(九)、(十九)）。  │
├──┼──────────┼────────────┤
│ (五) │證人林國威於偵查中之│甲○○於93年11月6日及9日│
│    │陳述                │，2 度前往大將小客車租賃│
│    │                    │有限公司租車，並刷卡支付│
│    │                    │租金，第2 次租車逾期未依│
│    │                    │約返還，經連繫尋車後始行│
│    │                    │取回。                  │
├──┼──────────┼────────────┤
│ (六) │證人呂秋敏於警詢中之│呂秋敏於93年11月2 日中午│
│    │陳述                │12時發現其駕照遭竊，嗣遭│
│    │                    │人冒用向大將小客車租賃有│
│    │                    │限公司租車。            │
├──┼──────────┼────────────┤
│ (七) │孟慶華聲明書及刑事案│孟慶華並未收到中信銀行郵│
│    │件報案三聯單各1紙   │寄補發之信用卡。        │
├──┼──────────┼────────────┤
│ (八) │如附表所示之信用卡被│甲○○冒用孟慶華之名義盜│
│    │冒用消費明細1 紙、簽│刷消費之事實。          │
│    │單25紙（其中17紙上有│                        │
│    │冒用孟慶華之簽名）  │                        │
├──┼──────────┼────────────┤
│ (九) │汽車租賃契約書、租用│1.93年11月6 日由某姓名年│
│    │汽車切結書各2紙     │  籍不由詳之女子冒用呂秋│
│    │                    │  敏之駕照登記為承租人，│
│    │                    │  甲○○友人周宜海任保證│
│    │                    │  人，由甲○○盜刷孟慶華│
│    │                    │  之信用卡支付租金。    │
│    │                    │2.93年11月9 日由甲○○友│
│    │                    │  人姬玉妮登記為承承租人│
│    │                    │  ，段美峰任保證人，向大│
│    │                    │  將小客車租賃有限公司租│
│    │                    │  車，由被告盜刷孟慶華之│
│    │                    │  信用卡刷卡支付租金。  │
├──┼──────────┼────────────┤
│ (十) │中國信託銀行案件調查│1.孟慶華於93年6 月間曾向│
│    │報告、孟慶華補發信用│  中國信託銀行表示當月未│
│    │卡紀錄電腦列印畫面、│  使用信用卡何以有消費紀│
│    │孟慶華信用卡於93年6 │  錄，經該銀行請其先向家│
│    │月間消費明細及簽帳單│  人查詢，孟慶華嗣後自動│
│    │等資料              │  補繳費用，並於93年10月│
│    │                    │  22日申請補發新卡，於同│
│    │                    │  月25日寄發。          │
│    │                    │2.上開期間之消費簽帳單（│
│    │                    │  被告坦承此部分係其向孟│
│    │                    │  慶華借用信用卡消費）上│
│    │                    │  「孟慶華」之簽名，與附│
│    │                    │  表所列被冒用簽帳單之「│
│    │                    │  孟慶華」簽名，其外形、│
│    │                    │  筆勢等，均屬雷同，顯係│
│    │                    │  出於同一人之手。      │
└──┴──────────┴────────────┘
二、按刑法於95年7月1日修正施行後，業已刪除第55條後段牽連
    犯及第56條連續犯之規定，此刪除雖非犯罪構成要件之變更
    ，但顯已影響行為人刑罰之法律效果，自屬刑法第2條第1項
    之「法律有變更」；依該項規定比較新、舊法結果，修正前
    第55條後段牽連犯之規定，係將被告有牽連關係之數行為從
    一重處斷，第56條連續犯之規定，則係將被告連續之數行為
    以一罪論，但得加重其刑至二分之一，較之刑法刪除上開條
    文後，被告各行為應併合處罰而言，顯以修正前之規定較有
    利於被告。核被告所為，係犯刑法第216條、第220條第3 項
    、第210條之行使偽造準私文書、第216條、第210 條之行使
    偽造私文書、第339條第1項之詐欺取財、同條第2 項之詐欺
    得利等罪嫌。被告在信用卡背面及簽帳單上偽造孟慶華署名
    之行為，為偽造各該私文書之部分行為，又其偽造私文書及
    準私文書後復持之行使，該偽造之低度行為，應為行使之高
    度行為所吸收，均不另論罪。被告先後多次分別行使偽造私
    文書、詐欺取財、詐欺得利等各行為，均時間緊接，所犯係
    犯罪構成要件相同之罪，顯係基於概括犯意反覆為之，均為
    連續犯，請依修正前刑法第56條規定加重其刑。又其所犯行
    使偽造準私文書、連續行使偽造私文書、連續詐欺取財及連
    續詐欺得利等各罪間，有方法、結果之牽連關係，請依修正
    前刑法第55條後段規定，從一重之連續行使偽造私文書罪處
    斷。前開信用卡簽帳單簽名欄上偽造之簽名17枚，請依同法
    第21 9條規定宣告沒收。
三、依刑事訴訟法第251條第1項提起公訴。
    此　  致
臺灣臺北地方法院
中　　華　　民　　國　　95　　年　　10　　月　　20　　日
                              檢　察　官  彭  慶  文
附錄本案所犯法條
全文中華民國刑法第210條（偽造變造私文書罪）偽造、變造私
文書，足以生損害於公眾或他人者，處5年以下有期徒刑。
中華民國刑法第216條
（行使偽造變造或登載不實之文書罪）
行使第210條至第215條之文書者，依偽造、變造文書或登載不實
事項或使登載不實事項之規定處斷。
中華民國刑法第339條
（普通詐欺罪）
意圖為自己或第三人不法之所有，以詐術使人將本人或第三人之
物交付者，處5年以下有期徒刑、拘役或科或併科1千元以下罰金
。
以前項方法得財產上不法之利益或使第三人得之者，亦同。
前二項之未遂犯罰之。
　附表：
┌──┬──────┬───────┬────────┬────┬────────┐
│編號│時        間│特  約  商  店│地            址│刷卡金額│備        考    │
├──┼──────┼───────┼────────┼────┼────────┤
│ (一) │93年11月6日 │大將小客車租賃│臺北縣新店市復興│ 5,600元│由某姓名、年籍不│
│    │            │有限公司      │路67之1號       │        │詳之女子冒用呂秋│
│    │            │              │                │        │敏之駕照登記為承│
│    │            │              │                │        │租人，不知情之被│
│    │            │              │                │        │告友人周宜海任保│
│    │            │              │                │        │證人。          │
├──┼──────┼───────┼────────┼────┼────────┤
│ (二) │93年11月6日 │世新加油站股份│臺北市文山區景興│   500元│免簽名          │
│    │            │有限公司      │路293號1樓      │        │                │
├──┼──────┼───────┼────────┼────┼────────┤
│ (三) │93年11月6日 │臺灣善美的股份│臺北市大安區辛亥│   126元│                │
│    │            │有限公司      │路3段223號      │        │                │
├──┼──────┼───────┼────────┼────┼────────┤
│ (四) │93年11月6日 │臺灣善美的股份│臺北市○○路○段 │   350元│                │
│    │            │有限公司      │223號           │        │                │
├──┼──────┼───────┼────────┼────┼────────┤
│ (五) │93年11月7日 │大福大飯店    │臺北縣新店市二十│ 1,680元│由不知情之被告友│
│    │            │              │張路31號        │        │人周宜海登記住宿│
│    │            │              │                │        │。              │
├──┼──────┼───────┼────────┼────┼────────┤
│ (六) │93年11月7日 │中國石油股份有│臺北市大安區信義│   500元│免簽名          │
│    │            │限公司信義路站│路4段374號      │        │                │
├──┼──────┼───────┼────────┼────┼────────┤
│ (七) │93年11月7日 │臺灣善美的股份│臺北市大安區辛亥│   403元│                │
│    │            │有限公司      │路3段223號      │        │                │
├──┼──────┼───────┼────────┼────┼────────┤
│ (八) │93年11月8日 │大福大飯店    │臺北縣新店市二十│ 1,780元│由不知情之被告配│
│    │            │              │張路31號        │        │偶段美峰登記住宿│
│    │            │              │                │        │。              │
├──┼──────┼───────┼────────┼────┼────────┤
│ (九) │93年11月8日 │大福大飯店    │臺北縣新店市二十│ 1,780元│同上            │
│    │            │              │張路31號        │        │                │
├──┼──────┼───────┼────────┼────┼────────┤
│ (十) │93年11月9日 │大將小客車租賃│臺北縣新店市復興│ 4,200元│由不知情之被告友│
│    │            │限公司        │路67之1號       │        │人姬玉妮登記為承│
│    │            │              │                │        │租人，被告配偶段│
│    │            │              │                │        │美峰任保證人。  │
├──┼──────┼───────┼────────┼────┼────────┤
│ (十一) │93年11月9日 │大福大飯店    │臺北縣新店市二十│   278元│                │
│    │            │              │張路31號        │        │                │
├──┼──────┼───────┼────────┼────┼────────┤
│ (十二) │93年11月9日 │加的滿股份有限│臺北市文山區辛亥│   170元│免簽名          │
│    │            │公司臺北辛亥站│路4段100號      │        │                │
├──┼──────┼───────┼────────┼────┼────────┤
│ (十三) │93年11月9日 │四海加油站    │臺北縣汐止鎮大同│   500元│免簽名          │
│    │            │              │路1段1號        │        │                │
├──┼──────┼───────┼────────┼────┼────────┤
│ (十四) │93年11月9日 │頂好（Welcome │臺北縣新店市民族│   578元│                │
│    │            │）超市○○○  ○路71號地下1樓   │        │                │
├──┼──────┼───────┼────────┼────┼────────┤
│ (十五) │93年11月10日│新加坡汽車旅館│臺北縣三重市中正│ 1,680元│                │
│    │            │              │北路560巷95號   │        │                │
├──┼──────┼───────┼────────┼────┼────────┤
│ (十六) │93年11月12日│大將小客車租賃│臺北縣新店市復興│ 5,250元│補繳93年11月9 日│
│    │            │有限公司      │路67之1號       │        │租車之逾期車租。│
├──┼──────┼───────┼────────┼────┼────────┤
│ (十七) │93年11月12日│益洲股份有限公│臺北縣新店市中興│   300元│免簽名          │
│    │            │司中興加油站  │路3段131號      │        │                │
├──┼──────┼───────┼────────┼────┼────────┤
│ (十八) │93年11月13日│益洲股份有限公│臺北縣新店市中興│   500元│免簽名          │
│    │            │司中興加油站  │路3段131號      │        │                │
├──┼──────┼───────┼────────┼────┼────────┤
│ (十九) │93年11月14日│大福大飯店    │臺北縣新店市二十│ 1,880元│由不知情之被告配│
│    │            │              │張路31號        │        │偶段美峰登記住宿│
│    │            │              │                │        │。              │
├──┼──────┼───────┼────────┼────┼────────┤
│ (二十) │93年11月14日│益洲股份有限公│臺北縣新店市中興│   300元│免簽名          │
│    │            │司中興加油站  │路3段131號      │        │                │
├──┼──────┼───────┼────────┼────┼────────┤
│  │93年11月15日│香格里拉MOTEL │臺北縣中和市中正│   400元│                │
│    │            │中和店        │路637巷52弄12號 │        │                │
├──┼──────┼───────┼────────┼────┼────────┤
│  │93年11月15日│香格里拉MOTEL │臺北縣中和市中正│ 1,780元│                │
│    │            │中和店        │路637巷52弄12號 │        │                │
├──┼──────┼───────┼────────┼────┼────────┤
│  │93年11月15日│益洲股份有限公│臺北縣新店市北新│   500元│免簽名          │
│    │            │司台汽加油站  │路1段85號       │        │                │
├──┼──────┼───────┼────────┼────┼────────┤
│  │93年11月16日│中國石油股份有│臺北縣三重市忠孝│   300元│免簽名          │
│    │            │限公司重陽路站│路1段1號        │        │                │
├──┼──────┼───────┼────────┼────┼────────┤
│  │93年11月16日│臺灣善美的股份│臺北市大安區辛亥│   632元│                │
│    │            │有限公司      │路3段223號      │        │                │
├──┼──────┼───────┼────────┼────┼────────┤
│  │93年11月16日│松青超市惠國店│臺北縣新店市中正│   863元│                │
│    │            │              │路12號1樓       │        │                │
├──┼──────┴───────┴────────┴────┴────────┤
